```{r, include=FALSE}
source("../_fun.R", local = knitr::knit_global())
```

# Простые примеры визуализации диаграмм

Поскольку основной фокус этого проекта на встраивании диаграмм, описанных в текстовом виде,
в файл R Markdown (т.к. остальное в большинстве случаев смогут обеспечить возможности самого R Markdown),
для начала приведена пара простых примеров для иллюстрации самого принципа.

## Пример с описанием диаграммы непосредственно в тексте файла документации

Вставка такого кода в файл документации:

````R
`r ''````{r, hello-world, dia="graphviz", fig.cap="Hello World"}
  to_diagram("digraph G {Hello->World}")
```
````

добавит такую диаграмму:

```{r, hello-world, dia="graphviz", fig.cap="Hello World", out.height=if (knitr::is_latex_output()) "4cm" else ""}
  to_diagram("digraph G {Hello->World}")
```

\newpage

## Пример с вставкой диаграммы, описанной в отдельном файле

Вставка такого кода в файл документации:

<!-- TODO: use tidy for code blocks -->

\small

`````R
`r ''````{r, examples-entity-relation, dia="erd", fig.cap="Entity Relation"}
  to_diagram(src="../diagrams/examples/project.erd")
```
`````

\normalsize

добавит такую диаграмму:

```{r, examples-entity-relation, dia="erd", fig.cap="Entity Relation", out.width=if (knitr::is_latex_output()) "8cm" else ""}
  to_diagram(src="../diagrams/examples/project.erd")
```

<!-- Since there is no pages on HTML output - put a dashline -->

```{r echo=FALSE, results='asis', eval=knitr::is_html_output()}
cat("---")
```

\newpage

Содержимое файла **diagrams/examples/project.erd** с описанием диаграммы:
```{r echo=FALSE, comment=''}
cat(readLines("../diagrams/examples/project.erd"), sep = "\n")
```

## Больше примеров

Если Вам всё ещё интересно, больше примеров приведено [в этой](#examples-kroki) секции.
