# Простые примеры визуализации диаграмм

Поскольку основной фокус этого проекта на встраивании диаграмм, описанных в текстовом виде,
в файл R Markdown (т.к. остальное в большинстве случаев смогут обеспечить возможности самого R Markdown),
для начала приведена пара простых примеров для иллюстрации самого принципа.

## Пример с описанием диаграммы непосредственно в тексте файла документации

Вставка такого кода в файл документации:

````R
`r ''````{r echo=FALSE, results='asis'}
  to_diagram("graphviz", "Hello World",
  "digraph G {Hello->World}"
  )
```
````

добавит такую диаграмму:

```{r echo=FALSE, results='asis'}
  to_diagram("graphviz", "Hello World",
  "digraph G {Hello->World}"
  )
```

\newpage

## Пример с вставкой диаграммы, описанной в отдельном файле

Вставка такого кода в файл документации:

`````R
`r ''````{r echo=FALSE, results='asis'}
  to_diagram("erd", "Entity Relation", src="../diagrams/examples/project.erd")
```
`````

добавит такую диаграмму:

``` {r echo=FALSE, results='asis'}
  to_diagram("erd", "Entity Relation", src="../diagrams/examples/project.erd")
```

---

Содержимое файла **diagrams/examples/project.erd** с описанием диаграммы:
```{r echo=FALSE, comment=''}
cat(readLines("../diagrams/examples/project.erd"), sep = "\n")
```

## Больше примеров

Если Вам всё ещё интересно, больше примеров приведено [в этой](#examplesKroki) секции.
