# Примеры визуализации диаграмм с помощью Kroki {#examplesKroki}

Примеры взяты с сайта [Kroki](https://kroki.io/examples.html), но я решил пропустить некоторые и
оставить лишь те, которые на мой взгляд требуются чаще всего, а так же просты для текстового ввода.

Для полного перечня диаграмм, которые можно отобразить, стоит посмотреть документацию на
[поддерживаемые визуализаторы](https://kroki.io/#support).

Данные для всех диаграмм в этой секции располагаются в файлах в папке [docs_src/diagrams/examples](https://github.com/Godhart/devdoc-swissknife/tree/main/docs_src/diagrams/examples) данного репозитория.

Каждая диаграмма включена в документ с помощью следующей конструкции:
````R
`r ''````{r echo=FALSE, results='asis'}
  to_diagram("from_src", "<Drawing name>", src="../diagrams/<src_file_path_within_diagrams_dir>")
```
````
Такой шаблон применения описан в секции [TODO](#TODO)

Код для всей секции с примерами можно увидеть [здесь](https://github.com/Godhart/devdoc-swissknife/blob/main/docs_src/devdoc-swissknife-en/03-KrokiExamples.Rmd)

\newpage

## C4 Диаграмма контекста (PlantUML+C4)

Визуализатор: `c4plantuml`

```{r echo=FALSE, results='asis'}
  to_diagram("from_src", "Example - C4 Context Diagram", src="../diagrams/examples/c4plantuml-context.Rmd",
             dformat=if(knitr::is_html_output()) "" else "png", # Text is not scaled as intended when converted to PDF so use PNG
             height=if(knitr::is_html_output()) "" else "15cm") # To fit example into single PDF page - limit height
```

```{r echo=FALSE, results='asis', eval=knitr::is_latex_output()}
cat("> *NOTE: Диаграммы c4plantuml приходится скачивать в виде PNG для документов PDF, т.к. при переводе этих SVG в PDF не всё проходит корректно")
```

\newpage

## C4 Диаграмма контейнеров (PlantUML+C4)

Визуализатор: `c4plantuml`

```{r echo=FALSE, results='asis'}
  to_diagram("from_src", "Example - C4 Container Diagram", src="../diagrams/examples/c4plantuml-container.Rmd", width="100%",
             dformat=if(knitr::is_html_output()) "" else "png") # Text is not scaled as intended when converted to PDF so use PNG
```

```{r echo=FALSE, results='asis', eval=knitr::is_latex_output()}
cat("> *NOTE: Диаграммы c4plantuml приходится скачивать в виде PNG для документов PDF, т.к. при переводе этих SVG в PDF не всё проходит корректно")
```

\newpage

## C4 Диаграмма компонентов (PlantUML+C4)

Визуализатор: `c4plantuml`

```{r echo=FALSE, results='asis'}
  to_diagram("from_src", "Example - C4 Component Diagram", src="../diagrams/examples/c4plantuml-component.Rmd",
             dformat=if(knitr::is_html_output()) "" else "png", # Text is not scaled as intended when converted to PDF so use PNG
             height=if(knitr::is_html_output()) "" else "15cm") # To fit example into single PDF page - limit height
```

```{r echo=FALSE, results='asis', eval=knitr::is_latex_output()}
cat("> *NOTE: Диаграммы c4plantuml приходится скачивать в виде PNG для документов PDF, т.к. при переводе этих SVG в PDF не всё проходит корректно")
```

\newpage

## Блоксхема

Визуализатор: `blockdiag`

```{r echo=FALSE, results='asis'}
  to_diagram("from_src", "Example - Block Diagram", src="../diagrams/examples/blockdiag.Rmd")
```

\newpage

## Цифровая временная диаграмма

Визуализатор: `wavedrom`

```{r echo=FALSE, results='asis'}
  to_diagram("from_src", "Example - Digital Timing Diagram", src="../diagrams/examples/wavedrom.Rmd")
```

\newpage

## Bytefield

Визуализатор: `bytefield`

```{r echo=FALSE, results='asis'}
  to_diagram("from_src", "Example - Bytefield", src="../diagrams/examples/bytefield.Rmd")
```

\newpage

## Packet Diagram

Визуализатор: `packetdiag`

```{r echo=FALSE, results='asis'}
  to_diagram("from_src", "Example - Packet Diagram", rawsvg=FALSE, src="../diagrams/examples/packetdiag.Rmd", width="100%")
```

\newpage

## Диаграмма последовательности №1 (PlantUML)

Визуализатор: `plantuml`

```{r echo=FALSE, results='asis'}
  to_diagram("from_src", "Example - Sequence Diagram - PlantUML", src="../diagrams/examples/plantuml-seqdiag.Rmd")
```

\newpage

## Диаграмма последовательности №2 (SeqDiag)

Визуализатор: `seqdiag`

```{r echo=FALSE, results='asis'}
  to_diagram("from_src", "Example - Sequence Diagram - SeqDiag", src="../diagrams/examples/seqdiag.Rmd")
```

\newpage

## Граф фиксации изменений

Визуализатор: `pikchr`

> *NOTE: pikchr создаёт SVG, которые нормально отображают только Web-браузеры, поэтому с ними будут проблемы в PDF/PNG*

```{r echo=FALSE, results='asis', eval=knitr::is_html_output()}
  to_diagram("from_src", "Example - Commit Graph", src="../diagrams/examples/pikchr-commit-graph.Rmd")
```

\newpage

## Диаграмма прецедентов

Визуализатор: `plantuml`

```{r echo=FALSE, results='asis'}
  to_diagram("from_src", "Example Block Diagram", src="../diagrams/examples/plantuml-usecase.Rmd")
```

\newpage

## Ментальная карта

Визуализатор: `plantuml`

```{r echo=FALSE, results='asis'}
  to_diagram("from_src", "Example - Mind Map", src="../diagrams/examples/plantuml-mindmap.Rmd")
```

\newpage

## PlantUML (ещё примеры)

В PlantUML возможно создание большого кол-ва диаграмм разного рода, таких как временные диаграммы, диаграмма Ганта и т.д..

Они все могут быть использованы аналогично предыдущим примерам.

Обратитесь к документации PlantUML [https://plantuml.com/](https://plantuml.com/) для подробностей их описания.

\newpage

## Диаграмма Ганта

Визуализатор: `mermaid`

> *NOTE: mermaid создаёт SVG, которые нормально отображают только Web-браузеры, поэтому с ними будут проблемы в PDF/PNG*

```{r echo=FALSE, results='asis'}
  to_diagram("from_src", "Example - Gantt", src="../diagrams/examples/mermaid-gantt.Rmd")
```
